臺灣新竹地方法院刑事判決　　　　　　　　　　　　　　　　九十年度訴字第五號
　　公　訴　人　臺灣新竹地方法院檢察署檢察官
　　被　　　告　甲○○
右列被告因違反電業法案件，經檢察官提起公訴（八十九年度偵字第六二○八號），
本院判決如左：
    主  文
甲○○共同未經電業供電，而在其供電線路上私接電線，累犯，處有期徒刑肆月，如
易科罰金，以佰元折算壹日。
    事  實
一、甲○○前於民國八十五年間，因違反麻醉藥品管理條例案件，經臺灣高等法院臺
    南分院於八十六年二月二十六日，以八十六年度上易字第四五號判處有期徒刑一
    年確定，應自八十六年八月十五日起，執行至八十七年七月二十五日止。再於八
    十六年間，復因違反麻醉藥品管理條例案件，經本院於八十七年二月二十日，以
    八十六年度易字第一四九九號，判處有期徒刑八月確定；又於八十六年間，因違
    反藥事法案件，經本院於八十七年三月九日，以八十六年度訴字第五二二號判處
    有期徒刑五月確定，上開二判決，嗣經本院以八十七年度聲字第三五九號，定其
    應執行有期徒刑十一月確定，自八十七年七月二十六日起接續前案之執行，並於
    八十七年十一月二十一日假釋出監，迄至八十八年五月九日刑期屆滿以已執行完
    畢論。惟其猶不知悔改，因涉案遭通緝，無處可去，乃於八十九年二月初某日向
    夏啟鳳（業經本院以八十九年度訴字第五八○號刑事判決判處有期徒刑二月、緩
    刑二年在案）借用其兄夏起民所有位於新竹縣湖口鄉○○村○○街一百六十二號
    處之房屋居住，惟該處房屋因之前積欠電費未繳，故而已於八十九年一月三十一
    日遭臺灣電力股份有限公司（以下簡稱臺電公司）拆掉電錶斷電，而無電可用，
    甲○○乃與夏啟鳳二人共同意圖為自己不法之所有，並基於犯意之聯絡與行為之
    分擔，於八十九年年二月初某日，由甲○○找來二條各長約十公分之電線，連接
    在已被臺電公司拆掉之電錶電源上，利用臺電公司之供電線路而私接電線通電使
    用，用於屋內之照明等各項需電設施，而以此方式享受臺電公司所提供之電力。
    嗣於同年月十五日，夏啟鳳之男友魏夢高（亦經本院以上揭案號刑事判決判處在
    案）來訪，方因故將上開電線拆掉（魏夢高嗣後為能再享受到電力，故而與夏啟
    鳳再度接上電線通電使用，就此部分亦經本院以上揭案號刑事判決判處在案）。
    迨於八十九年二月十八日八時許，為警在上址查獲，並扣得上揭電線二條，甲○
    ○、夏啟鳳及魏夢高等三人計共竊得約二九八度之電量（依臨時用電計算，電費
    約新臺幣〈下同〉一千二百四十一元）使用。
二、案經臺灣新竹地方法院檢察署檢察官自動簽分偵查起訴。
    理  由
一、訊據被告甲○○固供承曾接上電線使用臺電公司所提供之電力等情，惟辯稱：當
    時是因晚上回該處換衣服，沒有電，才接上去，但僅接上一下子，也只接那一次
    而已云云。惟查，右揭事實業據同案被告夏啟鳳及魏夢高於警、偵訊及本院上揭
    八十九年度訴字第五八○號刑事案件審理時堅詞陳稱：電是甲○○接上去的等語
    綦詳，並經證人即臺電公司新竹營運處電機工程員高志強於上揭案件之警、偵訊
    時證述：該處之電錶確實於拆除後被人以二線電線私接等語在卷，且有查獲時所
    拍攝電裱上私接電線之現場照片二張附於上揭案件之偵查卷內足參，業經本院調
    閱上揭案件卷宗核閱屬實，復有上開電線二條扣案在卷可資為憑，而臺電公司估
    計自八十九年二月初某日被告接上電線使用，嗣後經同案被告魏夢高拆掉，再經
    同案被告魏夢高接上電線使用，一直至八十九年二月十八日被查獲時為止，整段
    期間因此被竊之電量共計二九八度，按臨時用電計算，電費為一千二百四十一元
    ，有臺灣電力公司新竹區營業處八十九年七月二十四日（八九）新區費稽字第八
    九０七─三二六七號函一份附卷可按。而被告係因案遭通緝故而向同案被告夏啟
    鳳借用上開房屋居住等情，業據同案被告夏啟鳳陳述甚明，而該處因遭臺電公司
    拆掉電裱斷電，故而無電使用，業如前述，是以被告既居住在該處，為求生活便
    利，衡情被告又豈有可能僅接上電線使用電力一下子即立即拆掉並僅使用一次？
    而上揭房屋因經人接上電線使用而遭竊之電力達二百九十八度，而同案被告魏夢
    高係自八十九年二月十五日之後才又接上電線使用，到二月十八日即經警查獲，
    該處又係一般住家用電，則區區三、四日又豈有可能即遭竊取如此多之電力？是
    以應認被告上揭所辯不足採信。而同案被告夏啟鳳於本院上揭案件審理時坦認有
    使用前開竊得之電力，且被告又係經其允許居住在該處之人，其明知被告要接電
    使用而未積極阻止，顯見其應已有默示之同意，況其如認為被告所為不當，亦應
    自行拆除電線或報警處理，卻均未處理，反且坐享通電不用交電費之利益，顯見
    其就上揭竊電行為與被告之間具有犯意聯絡及行為分擔至明，而其亦因竊電犯行
    經本院以上揭案號刑事判決判處有期徒刑二月、緩刑二年在案，亦經本院調閱前
    開案號刑事卷宗核閱屬實，是本件事證已臻明確，被告與同案被告夏啟鳳共同竊
    電之犯行洵堪認定，應予依法論科。
二、核被告甲○○所為，係犯電業法第一百零六條第一款之未經電業供電，而在供電
    線路上私接電線罪。被告與同案被告夏啟鳳二人間，就上開竊電犯行，互有犯意
    之聯絡與行為之分擔，為共同正犯。又被告前曾於八十五年間，因違反麻醉藥品
    管理條例案件，經臺灣高等法院臺南分院於八十六年二月二十六日，以八十六年
    度上易字第四五號判處有期徒刑一年確定，應自八十六年八月十五日起，執行至
    八十七年七月二十五日止。再於八十六年間，復因違反麻醉藥品管理條例案件，
    經本院於八十七年二月二十日，以八十六年度易字第一四九九號，判處有期徒刑
    八月確定；又於八十六年間，因違反藥事法案件，經本院於八十七年三月九日，
    以八十六年度訴字第五二二號判處有期徒刑五月確定，上開二判決，嗣經本院以
    八十七年度聲字第三五九號，定其應執行有期徒刑十一月確定，自八十七年七月
    二十六日起接續前案之執行，並於八十七年十一月二十一日假釋出監，迄至八十
    八年五月九日刑期屆滿以已執行完畢論，有臺灣高等法院被告全國前案紀錄表及
    臺灣新竹地方法院檢察署刑案資料查註紀錄表各一份在卷可按，其前受有期徒刑
    執行完畢，於五年以內再犯本件最重本刑為有期徒刑以上之罪，為累犯，應依刑
    法第四十七條之規定，加重其刑。又被告行為後，刑法第四十一條業已於九十年
    一月四日修正為「犯最重本刑為五年以下有期徒刑之罪，而受六月以下有期徒刑
    或拘役之宣告，因身體、教育、職業、家庭之關係或其他正當事由，執行顯有困
    難者，得以一元以上三元以下折算一日，易科罰金。但確因不執行所宣告之刑，
    難收矯正之效或難以維持法秩序者，不在此限。」「併合處罰之數罪，均有前項
    情形，其應執行之刑逾六月者，亦同。」並於同年月十日公佈施行，於同年月十
    二日生效，比較新舊法之規定，以變更後之新法對被告有利，依刑法第二條第一
    項前段之規定，自應適用裁判時之新法。爰審酌被告以私接電線之方法竊電使用
    ，因小失大，品行、犯罪後態度及同案被告夏啟鳳至今尚未繳付電費等一切情狀
    ，量處如主文所示之刑，並諭知易科罰金之折算標準，以資警惕。至於扣案之電
    線二條，雖為供被告為上揭犯行所用之物，然被告否認為其所有，同案被告夏啟
    鳳亦否認為其所有，爰不予宣告沒收之。
據上論斷，應依刑事訴訟法第二百九十九條第一項前段，電業法第一百零六條第一款
，刑法第十一條前段、第二條第一項前段、第二十八條、第四十七條、第四十一條第
一項前段，罰金罰鍰提高標準條例第一條前段、第二條，判決如主文。
本案經檢察官吳金棟到庭執行職務。
中      華      民      國    九十一    年      四      月    二十六    日
                                    臺灣新竹地方法院刑事第二庭
                                        法  官  楊  惠  芬
右正本證明與原本無異。
如不服本判決，應於判決送達後十日內向本院提出上訴狀( 應附繕本 )，上訴於臺灣
高等法院。
                                        書記官  鄭  敏  郎
中      華      民      國    九十一    年      四      月    二十六日
附錄本案論罪科刑法條全文：
電業法第一百零六條第一款：
有左列行為之一者為竊電，處五年以下有期徒刑、拘役或五百元以下罰金：
  一  未經電業供電，而在其供電線路上私接電線者。
